# 使用权资产是否适用 42 号持有待售

提问人：Ryan_q 时间：2021-08-11 13:33:09
@chenyiwei，陈版主，现有一案例想讨论下：
A公司持有某土地租赁合同，按照新租赁准则确认较大的使用权资产、负债，由于某些原因，该土地上有A公司自有资金建立的建筑物，A公司拟将该租赁合同及建筑物转给B公司，该转让并非再次转让，即A公司原租赁合同取消，B公司租赁重新跟相关政府签订租赁合同，同时建筑物销售给B公司签订销售协议，问该事项应当如何处理？
我的理解：
1 、由于土地和建筑物是一体无法拆分，视为一个资产组，故期末应当将固定资产、使用权负债一并列入持有待售资产、持有待售负债，该理解是否合理？
2 、因为该使用权资产本质不是所有权资产，并没有出售的资格，B公司还要找当地政府重新签订。
故将使用权资产和负债在资产负债表作为重大事项调整租赁期，冲销掉使用权资产和负债，并将固定资产转入持有待售资产即可。
请教陈版主，上述两种观点较为合理？

回答人：chenyiwei
IASB在发布IFRS 16时，对其他一些准则进行了适应性的修订，以保持准则体系的内部一致性。但被修改的准则中不包含IFRS 5。个人理解你的第二种做法更合理，即对于使用权资产，其本身不能出售，因此租赁的转让只能作为对本企业原有租赁的终止处理。